臺灣臺中地方法院刑事判決　　　　　　　96年度易字第4023號
公　訴　人　臺灣臺中地方法院檢察署檢察官
被　　　告　甲○○
　　　　　　　　　　現另案於台灣臺中監獄執行中
　　　　　　乙○○
　　　　　　　　　　現另案於臺灣臺中戒治所戒治中
上列被告因竊盜案件，經檢察官提起公訴（96年度偵字第13773
號），本院判決如下：
    主    文
甲○○共同踰越安全設備於夜間侵入住宅竊盜，累犯，處有期徒
刑拾月，減為有期徒刑伍月，如易科罰金，以新臺幣壹仟元折算
壹日。
乙○○共同踰越安全設備於夜間侵入住宅竊盜，累犯，處有期徒
刑壹年，減為有期徒刑陸月，如易科罰金，以新臺幣壹仟元折算
壹日。
    犯罪事實
一、甲○○前曾有竊盜、妨害兵役、毒品等犯罪前科紀錄，又於
    民國90、91年間，因違反毒品危害防制條例案件，經臺灣板
    橋地方法院及臺灣花蓮地方法院分別判處有期徒刑6月及8月
    ，合併定應執行刑為有期徒刑1年1月確定，於92年7月26 日
    縮短刑期執行完畢。乙○○則於88年間犯竊盜罪，經臺灣高
    等法院判處有期徒刑1年2月確定，復於89年間因犯竊盜罪，
    經臺灣高等法院花蓮分院判處有期徒刑1年6月確定，嗣經合
    併定應執行刑為有期徒刑2年4月，於94年4月4日縮刑期滿執
    行完畢。猶不知悔改，甲○○與乙○○竟基於意圖為自己不
    法所有之犯意聯絡，於95年8月4日凌晨零時30分許之夜間，
    前往桃園縣八德市○○路○段1031號丁○○住處隔壁大樓，
    再從該大樓攀爬至丁○○住處頂樓，開啟窗戶以現場取得之
    木棍拉開頂樓鐵門門栓後，共同踰越該鐵門之安全設備侵入
    上址丁○○之住宅內，竊取古幣乙袋、新台幣50週年套幣1
    套、數位相機3台等物，得手後，兩人即沿原來進入的路線
    逃逸。
二、案經臺中縣警察局豐原分局報請臺灣臺中地方法院檢察署檢
    察官偵查起訴。
    理    由
一、本案證據能力之說明：
  (一)按被告之自白，非出於強暴、脅迫、利誘、詐欺、疲勞訊問
    、違法羈押或其他不當方法，且與事實相符者，得為證據，
    刑事訴訟法第156第1項定有明文。亦即被告之自白係出於自
    由意思，且與事實相符者，即有證據能力，反之，若係非法
    取供者，因其陳述非出於任意性，其所為之陳述即無證據能
    力。本件被告乙○○雖抗辯其於警詢中之自白係因其於另案
    即本院96年度易字第2560號竊盜乙案曾受非法取供，故於本
    案警詢時因害怕再被非法取供始自白等語，惟該案檢察官就
    此部分請求詰問該案查獲之警員陳錦盈、李慶峰為證，證人
    陳錦盈、李慶峰均結證稱：並無警員對被告乙○○、甲○○
    為非法取供之情事（見該案96年7月10日審判筆錄第3至8頁
    、96年8月14日審判筆錄第3至8頁），而被告乙○○亦未能
    舉出究係何人對其非法取供；且被告乙○○、甲○○亦稱本
    案警詢時之警員並無對其等非法取供之情事，甚且被告乙○○在警詢為本案自白後之檢察官複訊時及本院96年度易字第
    2560號竊盜案起訴移審後之法官接押訊問中，均一再陳稱其
    於警詢所述實在。綜上說明，被告乙○○於警詢中之自白係
    出於自由意志，自得採為本件判決之基礎。
  (二)次按被告以外之人於檢察事務官、司法警察官或司法警察調
    查中所為之陳述，與審判中不符時，其先前之陳述具有較可
    信之特別情況，且為證明犯罪事實存否所必要者，得為證據
    ，刑事訴訟法第159條之2定有明文。所謂「前後陳述不符」
    之要件，應就前後階段之陳述進行整體判斷，以決定其間是
    否具有實質性差異，惟無須針對全部陳述作比較，陳述之一
    部分有不符，亦屬之。而所謂「較可信之特別情況」之情形
    ，亦應就前後陳述時之各種外部情況進行比較，以資決定何
    者外部情況具有可信性。若陳述係在特別可信之情況下所為
    ，則虛偽陳述之危險性即不高，雖係審判外陳述，或未經被
    告反對詰問，仍得承認其有證據能力。本件證人即共同被告
    甲○○於警詢中證稱：95年8月4日是伊與哥哥乙○○共同前
    往桃園縣八德市○○路○段1031號竊盜等語（見警詢卷96年
    5月8日筆錄第2頁），惟其於法院審理時結證稱：伊是與綽
    號「小劉」者一起前往桃園縣八德市○○路○段1031號行竊
    等語（見本院96年10月31日審理筆錄第4頁），其於警詢中
    及法院審理時之供述已有前後陳述不符之情形，本院審酌其
    於警詢中之證述距案發日較近，當時記憶自較深刻，可立即
    反應所知，不致因時隔日久而遺忘案情；且較無來自被告或
    其他成員同庭在場之壓力而出於虛偽不實之指證，或事後串
    謀而故為迴護被告之機會，且其所供行竊之情節復與被告乙○○於先前警詢中之自白相符，其於警詢中所為之陳述，客
    觀上應具有較可信之特別情況，且亦為證明犯罪事實存否所
    必要，依上揭規定，其於警詢中之證言自有證據能力。
二、上開犯罪事實，業據被告甲○○、乙○○於警詢時坦承不諱
    （其二人之警詢筆錄均有證據能力，已如前述），且甲○○
    係二人共為本件竊盜犯行等情，亦迭據被告甲○○於偵、審
    中供陳明確，核與被害人丁○○於警詢中指訴住家曾於95年
    8月4日凌晨遭竊之情節相符，復有贓物認領保管單乙紙、桃
    園縣政府警察局八德分局95年8月11日德警分刑字第0953025
    917號函及贓物照片數紙在卷（被告二人就檢察官提出此部
    分證據之證據能力，均未於言詞辯論終結前聲明異議，自視
    為同意，而得為證據）可稽，足見被告二人上開自白與事實
    相符，而堪以採信。被告乙○○嗣於偵、審中雖否認有與甲○○於上開時地共同竊盜之犯行，並辯稱：伊於95 年2月間
    因受傷坐骨斷裂，那段時間伊都在桃園縣龜山鄉○○街之友
    人家中養傷，沒和甲○○在一起，不可能與甲○○共同去行
    竊等語。然查：
  (一)被告甲○○業已於警詢中明白供述「是與乙○○共同犯該竊
    盜案」，雖其於偵查中改稱：「是我跟我朋友綽號叫『小劉
    』一起去的，我跟小劉之所以會認識是我吸食毒品時認識的
    ，我都是用公共電話打給『小劉』，所以無他的聯絡方式，
    我之所以會講我跟我哥哥一起竊盜的原因，是因當時我哥哥
    有向我借錢，我哥哥不還，所以我才會這樣講」，惟被告甲○○嗣又改稱：「因我的父母親很早就去世了，所以我就被
    送至孤兒院去，我大哥乙○○很兇，從小就打過我，我心中
    對他一直有恐懼，且我染上毒癮之後，我要向我哥哥乙○○
    借錢，但是他都不肯借」等語，被告甲○○前後供述已有不
    一，互相矛盾，且依被告乙○○所述：「在89年就入監服刑
    ，直到94年4月5日出獄，出獄之後我就一直住在家中，直到
    95年2月23日我因受傷才去桃園住，從那時我就一直住在桃
    園，出獄之後直到95年的農曆過年甲○○才打電話給我，在
    這之前我們二人並未聯絡，甲○○跟我聯絡的主要目的是要
    向我問好，且要向我借錢，因當時我剛出獄，所以身邊的錢
    不夠給他，但是我還是會給他三千、五千元，因他是我們家
    中最小的弟弟，且我們父母過世的早，所以在我的能力範圍
    內，我多少都會給他一些錢，‧‧‧，我認為他從小缺少父
    母愛，所以我多少會幫忙他」、「在我當兵那段期間，甲○○有被送到佛光山的育幼院，因為那時我其他的兄弟姊妹因
    要工作，所以無法照顧他，直到我當兵回來之後，我就將甲○○接回來和我一起住」等情，足見被告乙○○對甲○○疼
    愛有加，被告甲○○上開所述怨恨乙○○的理由，並不存在
    ，自無構陷乙○○入罪之理。
  (二)本件係因被告乙○○經檢察官簽發拘票於96年1月12日為警
    拘獲後，在其所駕之4466－PC號自小客車內查扣得疑似被害
    人丁○○遭竊之CANON牌數位相機等物，嗣後並於被告甲○○當時在雲林縣西螺鎮之住處查扣得被害人丁○○遭竊之古
    幣乙袋、新台幣50週年套幣1套及其餘數位相機等物後，經
    警通知丁○○於96年4月11日至警局認領贓物並製作筆錄，
    此有查獲上開遭竊物品之扣押筆錄及前述贓物認領保管單足
    憑，而被告乙○○則係於96年5月3日警詢時自白上開犯行，
    並詳述其與甲○○共同行竊本案之手法與經過，此核與被告
    甲○○所坦承之本案行竊情節相符；然被告甲○○係於同年
    5月8日警詢時始自白本件犯行，被告乙○○若非與甲○○共
    同行竊，豈能知悉本案犯案之經過而先為自白犯行？是以，
    被告甲○○於警詢中「與乙○○共犯竊盜案」之陳述，應屬
    實在，其事後翻異前詞，顯係迴護乙○○之詞，殊無足採。
  (三)至被告乙○○雖稱其於95年間曾因工作不慎摔傷致坐骨斷裂
    ，不可能去行竊云云，並提出診斷證明書為證，惟乙○○係
    於95年2月23日因傷自行到台北縣三峽鎮財團法人恩主公醫
    院急診就醫，兩天後即出院，其後自同年3月3日起陸續自行
    前往該院骨科、復健科門診治療，其中於95年6月16日門診
    後，遲至同年8月30日始再至該院復健科門診，此有財團法
    人恩主公醫院96年7月30日函覆乙○○在該院診療情形所附
    之病患病歷影本乙份附於本院96年度易字第2560號審理卷可
    稽，被告乙○○於95年6月16日至同年8月30日間既無須回醫
    院復健治療，足見該段期間內，乙○○尚無因病痛致行動不
    便難以行竊之情，自不能憑此即為被告乙○○有利之認定。
  (四)綜上所述，被告乙○○所辯應係事後推諉卸責之詞，均不足
    採信，本件事證明確，被告甲○○、乙○○上揭竊盜犯行，
    均可以認定，應予依法論科。
三、按刑法第321條第1項第2款所謂安全設備，係指依社會通常
    觀念足認為防盜之設備而言，最高法院55年臺上字第547號
    判例可資參照。本件被告二人係攀爬至被害人住處頂樓，開
    啟窗戶以木棍拉開頂樓鐵門門栓後，踰越該鐵門而進入行竊
    ，已如前述，該頂樓鐵門內側既設有門栓，顯係為防竊之用
    ，應屬安全設備的一種。核被告甲○○、乙○○所為，係犯
    刑法第321條第1項第1款、第2款之踰越安全設備於夜間侵入
    住宅竊盜罪。被告二人就上開犯行間，互有犯意聯絡及行為
    分擔，均為共同正犯。又被告甲○○於90、91年間，因違反
    毒品危害防制條例案件，經法院分別判處有期徒刑6月及8月
    ，並定應執行刑為有期徒刑1年1月，於92年7月26日縮刑期
    滿執行完畢；而乙○○則於88年間犯竊盜罪，經臺灣高等法
    院判處有期徒刑1年2月確定，復於89年間因犯竊盜罪，經臺
    灣高等法院花蓮分院判處有期徒刑1年6月確定，嗣兩案經定
    應執行刑為有期徒刑2年4月，於94年4月4日縮刑期滿執行完
    畢，此有其等之臺灣臺中地方法院檢察署刑案資料查註紀錄
    表及臺灣高等法院被告前案記錄表在卷可佐，其等於5年以
    內故意再犯本件有期徒刑以上之本罪，均為累犯，各應依刑
    法第47條第1項規定加重其刑。爰審酌被告甲○○、乙○○
    素行不良，各有多次竊盜前科，又正值壯年，竟不思憑勞力
    賺取金錢，反圖一己之利，而為本件犯行，且以踰越安全設
    備於夜間侵入住宅之手段行竊，造成被害人之損失及心理上
    之危害非輕，惟念甲○○犯後坦承犯行，尚有認錯悔過之意
    ，而乙○○於偵審中否認犯行，態度不佳等一切情狀，分別
    量處如主文所示之刑。又本件犯罪時間係在96年4月24日之
    前，且所犯係刑法第321條第1項第1款、第2款之罪，合於中
    華民國96年罪犯減刑條例第2條第1項第3款規定之減刑條件
    ，應依該條例規定減其宣告刑2分之1，並依同條例第9條、
    刑法第41條第1項前段之規定，諭知易科罰金之折算標準。
據上論斷，應依刑事訴訟法第299條第1項前段，刑法第321條第1
項第1款、第2款、第28條、第47條第1項、第41條第1項前段，中
華民國96年罪犯減刑條例第2條第1項第3款、第7條、第9條，判
決如主文。
本案經檢察官丙○○到庭執行職務。
中　　華　　民　　國　　96　　年　　11　　月　　14　　日
                    刑事第十七庭  法  官  張國忠
以上正本證明與原本無異。
如不服本判決，應於收受送達後10日內向本院提出上訴書狀（應
敘述具體理由並附繕本）。
上訴書如未敘述理由，應於上訴期間屆滿後20日內補提理由書於
本院。
                                  書記官  樓希英
中　　華　　民　　國　　96　　年　　11　　月　　14　　日
附錄本罪論罪科刑法條
刑法第321條：
犯竊盜罪而有下列情形之一者，處6月以上、5年以下有期徒刑：
一  於夜間侵入住宅或有人居住之建築物、船艦或隱匿其內而犯
　　之者。
二  毀越門扇、牆垣或其他安全設備而犯之者。
三  攜帶兇器而犯之者。
四  結夥三人以上而犯之者。
五  乘火災、水災或其他災害之際而犯之者。
六  在車站或埠頭而犯之者。
前項之未遂犯罰之。
